【裁判字號】    90,易緝,28
【裁判日期】    901130
【裁判案由】    違反毒品危害防制條例
【裁判全文】
臺灣雲林地方法院刑事判決                            九十年度易緝字第二八號
    公  訴  人  臺灣雲林地方法院檢察署檢察官
    被      告  甲○○
右列被告因違反毒品危害防制條例案件，經檢察官提起公訴（九十年度毒偵字第五九
二號），本院判決如左：
    主  文
甲○○施用第貳級毒品，處有期徒刑柒月。
    事  實
一、甲○○前因施用毒品案件，先後二次經裁定送觀察勒戒後，均認無繼續施用毒品
    之傾向，先後經臺灣雲林地方法院檢察署檢察官於八十八年八月二十三日、八十
    九年六月九日，以八十八年度偵字第三九○七號、八十九年度毒偵緝字第六八號
    為不起訴處分確定。詎甲○○猶不知悛悔，明知安非他命係毒品危害防制條例第
    二條第二項第二款所稱之第二級毒品，不得施用、持有，竟於前揭不起訴處分後
    五年內，基於施用第二級毒品安非他命之犯意，於八十九年十月二十七日或其採
    尿前九十六小時內之某時，在不詳處所，施用第二級毒品安非他命一次。嗣於八
    十九年十月二十七日十一時許，在雲林縣林內鄉○○村○鄰○○路二一號為警查
    獲，經警採集甲○○之尿液送驗，檢驗結果呈第二級毒品甲基安非他命陽性反應
    ，始知上情。
二、案經雲林縣警察局斗六分局報請臺灣雲林地方法院檢察署檢察官偵查起訴。
    理  由
一、訊據被告甲○○矢口否認有於右揭時、地施用第二級毒品安非他命之事實，辯稱
    ：伊並未施用安非他命云云。惟查，被告於八十九年十月二十七日為警查獲時，
    經警採集其尿液送驗，檢驗結果呈甲基安非他命陽性反應，有雲林縣衛生局煙毒
    尿液檢驗成績書一紙在卷可稽，經將上開尿液再檢送內政部警政署刑事警察局以
    氣相層析質譜儀分析法複驗，亦呈安非他命陽性反應，此有內政部警政署刑事警
    察局九十年三月二十二日刑鑑字第三二八五七號鑑驗通知書一紙在卷可按。按「
    尿液毒品檢驗，若能使用先進之氣相層析質譜儀分析法確認，則可完全排除偽陽
    性之干擾，為目前最具公信力的檢驗方法」，為法務部調查局八十七年九月二十
    九日（八七）發技（一）字第八七０七四五七四號函所揭示，足見上開檢驗方法
    可完全排除偽陽性之干擾，其鑑驗結果堪以採信。次按「甲基安非他命經口服後
    約百分之七十於二十四小時內自尿液中排出，約百分之九十於九十六小時內自尿
    液中排出，甲基安非他命之檢出與其投與方式、投與量、個人體質、採尿時間及
    檢測儀器之精密度等諸多關係有關，因此僅憑尿液中呈安非他命陽性反應，並無
    法確實推算吸食時間距採集時間之長短，惟依上述資料推斷，最長不可能超過四
    日」，亦有行政院衛生署藥物食品檢驗局八十一年二月八日（八一）藥檢壹字第
    ○○一一五六號函一紙可參，是依上開說明，足認被告於八十九年十月二十七日
    採尿時起回溯前九十六小時內之某時，曾在不詳處所，施用第二級毒品安非他命
    一次無疑。被告空言否認並未施用安非他命云云，顯係事後卸責之詞，不足採信
    。本件事證明確，被告犯行應堪認定。
二、查被告前因施用毒品案件，先後二次經裁定送觀察勒戒後，均認無繼續施用毒品
    之傾向，先後經臺灣雲林地方法院檢察署檢察官於八十八年八月二十三日、八十
    九年六月九日，以八十八年度偵字第三九○七號、八十九年度毒偵緝字第六八號
    為不起訴處分確定，有不起訴處分書、臺灣雲林地方法院檢察署刑案資料查註紀
    錄表在卷足憑。被告於上開不起訴處分後五年內，再犯本件施用第二級毒品罪。
    核其所為，係犯毒品危害防制條例第十條第二項之施用第二級毒品罪。又被告持
    有第二級毒品安非他命之低度行為，已為其施用第二級毒品安非他命之高度行為
    所吸收，不另論罪。爰審酌被告先後二次經觀察、勒戒後，仍未戒斷其施用毒品
    之惡習，足見其品行不佳，及其犯罪之動機、目的、手段等一切情狀，量處如主
    文所示之刑。
據上論斷，應依刑事訴訟法第二百九十九條第一項前段，毒品危害防制條例第十條第
二項，判決如主文。
本案經檢察官施添寶到庭執行職務。
中      華      民      國      九十      年     十一    月    三十     日
                                        臺灣雲林地方法院刑事第二庭
                                            法  官  冷  明  珍
右正本證明與原本無異。
如不服本判決，應於判決送達後十日內，向本院提出上訴狀。（須附繕本）
                                            書記官  周  麗  雲
中      華      民      國      九十      年     十一    月    三十     日
毒品危害防制條例第十條
施用第一級毒品者，處六月以上五年以下有期徒刑。
施用第二級毒品者，處三年以下有期徒刑。


司法院資訊處製作；財團法人民間司法改革基金會備份。
